臺灣板橋地方法院刑事判決　　　　　　 94年度簡上字第455號
上　訴　人　臺灣板橋地方法院檢察署檢察官
被　　　告　甲○○
上列上訴人即被告因竊盜案件，不服本院93年度簡字第5265號中
華民國94年6 月21日所為第一審簡易判決（聲請簡易判決處刑案
號：臺灣板橋地方法院檢察署93年度偵字第16877 號），提起上
訴，本院管轄第二審之合議庭判決如下︰
    主  文
上訴駁回。
    事實及理由
一、本案經本院審理結果，認第一審判決以被告甲○○前於民國
    88年間因竊盜案件，經臺灣士林地方法院以88年度湖簡字第
    29號判決判處罰金1000元確定，於88年7 月8 日罰金繳清執
    行完畢；復於91年間因竊盜案件，經臺灣士林地方法院以91
    年度簡字第636 號判決判處拘役四十日，如易科罰金以三百
    元折算一日確定，於92年9 月3 日易科罰金執行完畢出監；
    又於93年間因贓物案件，經本院以93年度簡字第2367號判決
    判處拘役二十日，如易科罰金以三百元折算一日確定，於93
    年12月21日入監執行，於93年12月22日准予易科罰金執行完
    畢出監（以上於本案均未構成累犯），又意圖為自己不法之
    所有，於民國93年10月19日下午10時30分許夜間時分，攜帶
    一字起子、鐵剪刀、鉗子各乙支等客觀上具危險性之凶器，
    見臺北縣三重市○○路○段200 巷10號4 樓出租公寓之大門
    未上鎖，隨而侵入同樓層401 室之乙○○住宅後，竊取乙○
    ○所有之手電筒乙支，得手後，適為返回居處之乙○○發現
    ，大聲呼叫「有小偷！」。被告甲○○逃至三重市○○路○
    段200 巷10號1 樓前時，遭鄰近住戶制伏，據報趕來之員警
    因而查獲被告甲○○，並當場自被告甲○○身上扣得所竊手
    電筒乙及行竊工具一字起子、鐵剪刀、鉗子及小手電筒各乙
    支，而認被告甲○○所為係犯刑法第32 1條第1 項第1 款、
    第3 款之攜帶兇器於夜間侵入住宅竊盜罪，量處有期徒刑六
    月，如易科罰金以三百元折算一日，並諭知扣案之一字起子
    、鐵剪刀、鉗子及小手電筒各一支均沒收，其認事用法均無
    違誤，量刑亦屬適當，應予維持，並引用第一審判決書所記
    載之證據及理由（如附件）。
二、上訴意旨略以：被告甲○○另於本件判決前之94年4 月27日
    （按應為93年4 月27日之誤）19時前之不詳時間，在臺北縣
    五股鄉○○路○段559 巷26號5 樓，持客觀上足為凶器之不
    詳物體，破壞大門鐵條勾開門鎖後，進入屋內竊取黃清來所
    有之金飾，涉犯刑法第321 條第1 項第3 款之加重竊盜罪嫌
    ，與本件之犯罪時間緊接，手段相同，所犯罪名又同一，顯
    係基於概括之犯意反覆為之，為連續犯，屬裁判上一罪，依
    審判不可分原則，該案應為聲請簡易判決處刑效力所及，原
    審未予斟酌審判，難認允當，請撤銷原判決，就被告另涉之
    該罪嫌為適當之判決等語。惟按「連續數行為而犯同一之罪
    名者，以一罪論」，刑法第五十六條前段固有明文規定，然
    按連續犯之所謂出於概括犯意，必須其多次犯罪行為自始均
    在一個預定犯罪計劃以內，出於主觀上始終同一犯意之進行
    ，若中途另有新犯意發生，縱所犯為同一罪名，究非連續其
    初發的意思，即不能成立連續犯（最高法院70年臺上字第62
    96號判例意旨參照）。經查，被告甲○○於本件聲請簡易判
    決處刑之93年10月20日警詢中即稱：伊係臨時起意進入（臺
    北縣三重市○○路○ 段200 巷10號4 樓401 室）行竊等語（
    見臺灣板橋地方法院檢察署93年度偵字第16877 號卷第8 頁
    ），其於本院審理時亦為相同之供述（見本院94年11月24日
    審判筆錄），且上開另涉犯之竊盜案件與本件聲請簡易判決
    處刑之竊盜案件，兩者犯罪時間相隔將近半年，實難認被告
    甲○○係基於一個主觀上預定犯罪計畫之概括犯意而連續為
    之，應無連續犯之裁判上一罪關係，原審判決亦已敘明認定
    上開另涉犯之竊盜案件與本件聲請簡易判決處刑之竊盜案件
    無連續犯裁判上一罪關係之理由，上訴人執上揭理由指原審
    判決不當，為無理由，應予駁回。而檢察官就被告甲○○上
    開另涉犯之竊盜案件移送本院併辦（臺灣板橋地方法院檢察
    署94年度偵字第11124 號），自應退由檢察官另行依法處理
    ，併予敘明。
三、其餘退併辦部分：
  (一)臺灣士林地方法院檢察署94年度偵緝字第825 號移送併辦意
    旨略以：被告甲○○意圖為自己不法之所有，於93年4 月28
    日凌晨零時許，以破壞門鎖之方式，侵入臺北市○○區○○
    街81巷15號5 樓，下手竊取潘春香所有攝影機、金飾一批、
    手機三支、現金新臺幣三千元、古幣、集郵冊等物，因認被
    告此部分涉犯刑法第321 條第1 項第1 款、第2 款之加重竊
    盜罪嫌，且與本件原聲請簡易判決處刑之竊盜犯行有連續犯
    之裁判上一罪關係，為聲請簡易判決處刑效力所及，爰移送
    併案審理等語。惟查，被告甲○○於本件聲請簡易判決處刑
    之93年10月20日警詢中即稱：伊係臨時起意進入（臺北縣三
    重市○○路○段200 巷10號4 樓401 室）行竊等語（見臺灣
    板橋地方法院檢察署93年度偵字第16877 號卷第8 頁），其
    於本院審理時亦為相同之供述（見本院94年11月24日審判筆
    錄），且上開另涉犯之竊盜案件與本件聲請簡易判決處刑之
    竊盜案件，兩者犯罪時間相隔將近半年，實難認被告甲○○
    係基於一個主觀上預定犯罪計畫之概括犯意而連續為之，自
    無連續犯之裁判上一罪關係，應退由檢察官另行依法處理。
  (二)臺灣板橋地方法院檢察署94年度偵字第11123 號移送併辦意
    旨略以：被告甲○○於92年12月9 日凌晨4 時37分許，夥同
    黃俊清（業經本院另案判決確定），共同利用不知情之葉富
    雄（業經檢察官為不起訴處分確定）承租車號：DJ-4708 號
    自用小貨車，至臺北縣樹林市○○街25號樓下，竊取該棟建
    築物樓梯間之不銹鋼鐵門一扇得手，因認被告此部分涉犯刑
    法第320 條第1 項之竊盜罪嫌，且與本件聲請簡易判決處刑
    之竊盜犯行有連續犯之裁判上一罪關係，為聲請簡易判決處
    刑效力所及，爰移送併案審理等語。惟查，被告甲○○於本
    件聲請簡易判決處刑之93年10月20日警詢中即稱：伊係臨時
    起意進入（臺北縣三重市○○路○段200 巷10號4 樓401 室
    ）行竊等語（見臺灣板橋地方法院檢察署93年度偵字第1687
    7 號卷第8 頁），其於本院審理時亦為相同之供述（見本院
    94年11月24日審判筆錄），且上開另涉犯之竊盜案件與本件
    聲請簡易判決處刑之竊盜案件，兩者犯罪時間相隔長達10月
    之久，實難認被告甲○○係基於一個主觀上預定犯罪計畫之
    概括犯意而連續為之，自無連續犯之裁判上一罪關係，應退
    由檢察官另行依法處理。
  (三)臺灣板橋地方法院檢察署94年度偵字第11822 號移送併辦意
    旨略以：被告甲○○意圖為自己不法之所有，於93年6 月28
    日下午6 時30分許，侵入王素鳳位於臺北縣新莊市○○路13
    0 號4 樓之住處（侵入住宅部分未據告訴），竊取王素鳳所
    有手環五條、項鍊十六條、手錶三只、墜飾二只、戶口名簿
    、現金新臺幣二萬元等物，因認被告此部分涉犯刑法第320
    條第1 項之竊盜罪嫌，且與本件聲請簡易判決處刑之竊盜犯
    行有連續犯之裁判上一罪關係，為聲請簡易判決處刑效力所
    及，爰移送併案審理等語。惟查，被告甲○○於本件聲請簡
    易判決處刑之93年10月20日警詢中即稱：伊係臨時起意進入
    （臺北縣三重市○○路○段200 巷10號4 樓401 室）行竊等
    語（見臺灣板橋地方法院檢察署93年度偵字第16877 號卷第
    8 頁），其於本院審理時亦為相同之供述（見本院94年11月
    24 日 審判筆錄），且上開另涉犯之竊盜案件與本件聲請簡
    易判決處刑之竊盜案件，兩者犯罪時間相隔逾3 月之久，實
    難認被告甲○○係基於一個主觀上預定犯罪計畫之概括犯意
    而連續為之，自無連續犯之裁判上一罪關係，應退由檢察官
    另行依法處理。
  (四)臺灣板橋地方法院檢察署94年度偵字第17567 號移送併辦意
    旨略以：被告甲○○意圖為自己不法之所有，於94年1 月6
    日23時許，持客觀上可供凶器使用之鉗子一支，以破壞窗戶
    鐵條方式，夜間侵入謝財發位於臺北縣三重市○○街79號5
    樓住宅，竊得金項鍊五條、金戒指二只、手機二只等物（價
    值約新臺幣四萬二千元），因認被告此部分涉犯刑法第321
    條第1 項第1 款、第2 款、第3 款之加重竊盜罪嫌，且與本
    件聲請簡易判決處刑之竊盜犯行有連續犯之裁判上一罪關係
    ，為聲請簡易判決處刑效力所及，爰移送併案審理等語。惟
    查，被告甲○○於本件聲請簡易判決處刑之93年10月20日警
    詢中即稱：伊係臨時起意進入（臺北縣三重市○○路○段20
    0 巷10號4 樓401 室）行竊等語（見臺灣板橋地方法院檢察
    署93年度偵字第16877 號卷第8 頁），其於本院審理時亦為
    相同之供述（見本院94年11月24日審判筆錄）。且查被告甲
    ○○本案於93年10月19日為警查獲、經檢察官交保釋放後，
    另因所犯贓物案件（經本院判處拘役二十日，如易科罰金以
    三百元折算一日確定，已如前述），於93年12月21日入監執
    行，於93年12月22日准予易科罰金執行完畢出監，有臺灣高
    等法院被告前案紀錄表一件在卷可按，被告甲○○曾入監執
    行，其於出監後所為，亦難認與本件聲請簡易判決處刑之竊
    盜案件，係基於概括犯意而連續為之，自無連續犯之裁判上
    一罪關係，應退由檢察官另行依法處理。
  (五)臺灣板橋地方法院檢察署94年度偵字第14168 號移送併辦意
    旨略以：被告於94年2 月16日晚上8 時許，侵入吳秀春住
    於臺北縣蘆洲市○○路83號6 樓住宅，竊取黃金項鍊三條、
    金戒指三只、手環一個、鑽石墜子一個，總計價值新臺幣十
    萬元之財物，94年8 月24日10時30分許，以自備之行竊工
    具水管鉗、美工刀、瑞士刀、手電筒、斜口鉗、銼刀旋轉擾
    手各一支，撬開蘇林鳳嬌位於臺北縣三重市○路○街119 號
    4 樓鐵門，行竊未遂，因認被告此等部分涉犯刑法第321 條
    第1 項第1 款、第2 款、第3 款之加重竊盜罪嫌，且與本件
    聲請簡易判決處刑之竊盜犯行有連續犯之裁判上一罪關係，
    為聲請簡易判決處刑效力所及，爰移送併案審理等語。惟查
    ，被告甲○○於本件聲請簡易判決處刑之93年10月20日警詢
    中即稱：伊係臨時起意進入（臺北縣三重市○○路○段200
    巷10號4 樓401 室）行竊等語（見臺灣板橋地方法院檢察署
    93 年 度偵字第16877 號卷第8 頁），其於本院審理時亦為
    相同之供述（見本院94年11月24日審判筆錄）。且查被告甲
    ○○本案於93年10月19日為警查獲、經檢察官交保釋放後，
    另因所犯贓物案件（經本院判處拘役二十日，如易科罰金以
    三百元折算一日確定，已如前述），於93年12月21日入監執
    行，於93年12月22日准予易科罰金執行完畢出監，有臺灣高
    等法院被告前案紀錄表一件在卷可按，被告甲○○曾入監執
    行，其於出監後所為，亦難認與本件聲請簡易判決處刑之竊
    盜案件，係基於概括犯意而連續為之，自無連續犯之裁判上
    一罪關係，應退由檢察官另行依法處理。
  (六)臺灣板橋地方法院檢察署94年度偵字第19867 、19868 號移
    送併辦意旨略以：被告於93年9 月29日18時許，在臺北縣
    樹林市○○街○段20巷34號6 樓，竊取楊東魁財物，94年
    2 月1 日19時許，在臺北縣三重市○○街59之3 號5 樓，竊
    取莊秋霞之筆記型電腦等財物，94年4 月份，在臺北縣中
    和市○○街69號，竊取微星科技股份有限公司之筆記型電腦
    一台，因認被告此等部分涉犯刑法第320 條第1 項之竊盜罪
    嫌，且與本件聲請簡易判決處刑之竊盜犯行有連續犯之裁判
    上一罪關係，為聲請簡易判決處刑效力所及，爰移送併案審
    理等語。惟查，被告甲○○於本件聲請簡易判決處刑之93年
    10月20日警詢中即稱：伊係臨時起意進入（臺北縣三重市○
    ○路○段200 巷10號4 樓401 室）行竊等語（見臺灣板橋地
    方法院檢察署93年度偵字第16877 號卷第8 頁），其於本院
    審理時亦為相同之供述（見本院94年11月24日審判筆錄）。
    又查，被告甲○○本案於93年10月19日為警查獲、經檢察官
    交保釋放後，另因所犯贓物案件（經本院判處拘役二十日，
    如易科罰金以三百元折算一日確定，已如前述），於93年12
    月21日入監執行，於93年12月22日准予易科罰金執行完畢出
    監，有臺灣高等法院被告前案紀錄表一件在卷可按，被告甲
    ○○曾入監執行，上揭部分係其於出監後所為，亦難認
    與本件聲請簡易判決處刑之竊盜案件，係基於概括犯意而連
    續為之。是上揭部分與本件聲請簡易判決處刑之竊盜案件，
    均無連續犯之裁判上一罪關係，應退由檢察官另行依法處理
    。
據上論斷，應依刑事訴訟法第455 條之1 第1 項、第3 項、第36
8 條、第373 條，判決如主文。
本案經檢察官黃仙宜到庭執行職務。
中　　華　　民　　國　　94　　年　　12　　月　　15　　日
                  刑事第十三庭  審判長法  官  戴嘉清
                                      法  官  林晏鵬
                                      法  官  陳信旗
以上正本證明與原本無異
不得上訴
                                      書記官  許千士
中　　華　　民　　國　　94　　年　　12　　月　　15　　日
附錄本案論罪科刑法條全文：
刑法第321 條
犯竊盜罪而有左列情形之一者，處六月以上、五年以下有期徒刑
：
一、於夜間侵入住宅或有人居住之建築物、船艦或隱匿其內而犯
    之者。
二、毀越門扇、牆垣或其他安全設備而犯之者。
三、攜帶兇器而犯之者。
四、結夥三人以上而犯之者。
五、乘火災、水災或其他災害之際而犯之者。
六、在車站或埠頭而犯之者。
前項之未遂犯罰之。
